【裁判字號】    99,簡上,752
【裁判日期】    991203
【裁判案由】    詐欺
【裁判全文】
臺灣桃園地方法院刑事判決             99年度簡上字第752號
公  訴  人  臺灣桃園地方法院檢察署檢察官
上  訴  人  林慶炫
即  被  告
上列上訴人即被告因詐欺案件，不服本院99年度桃簡字第683 號
，中華民國99年6 月28日第一審判決（聲請簡易判決處刑案號：
99年度偵字第2808號），提起上訴，本院管轄第二審之合議庭判
決如下：
    主  文
上訴駁回。
林慶炫緩刑貳年。並應於本判決確定之日起陸個月內，向被害人
蘇靜琪支付新臺幣參萬元之財產上損害賠償；另應於本判決確定
之日起陸個月內，向公庫支付新臺幣壹萬元。
    理  由
一、本案經本院審理結果，認第一審判決被告林慶炫係犯刑法第
    30條第1 項前段、第339 條第1 項之幫助詐欺取財罪，量處
    拘役50日，並諭知如易科罰金以新臺幣（下同）1,000 元折
    算1 日，其認事、用法及量刑均無不當，應予維持，除引用
    第一審判決書記載之犯罪事實、證據及理由（如附件判決書
    ）外，證據另補充：被告於本院準備程序及審理時之自白。
二、被告上訴意旨略以：原審量刑過重，請求輕判等語。
三、按刑之量定及緩刑之宣告，係實體法上賦予法院得為自由裁
    量之事項，倘其未有逾越法律所規定之範圍，或濫用其權限
    ，即不得任意指摘為違法（最高法院75年臺上字第7033號判
    例意旨參照）。原審業已審酌被告提供上開帳戶供詐騙集團
    使用，助長訛詐風氣，且使執法人員難以追查該詐騙集團之
    真實身分，造成多名被害人受騙，另犯後坦承全部情節，併
    其智識程度、被害人受損之程度等情，而量處被告上開刑責
    ，並諭知易科罰金之折算標準，經核量刑並無特別失出之處
    ，上訴人請求輕判，尚屬無據，應予駁回。
四、末查，被告未曾受有期徒刑以上刑之宣告，有臺灣高等法院
    被告前案紀錄表可按，其因一時失慮，偶罹刑典，其於本院
    準備程序時，坦承全部犯行，並表明願意賠償被害人三人所
    受損害，足見已心生悔悟，經本院聯繫被害人後，被害人三
    人均表示無法於審理期日到庭陳述意見，惟被害人高靜華表
    示：捐給國庫即可，對量刑無意見等語；被害人蘇靜琪則表
    示：被告應一次給付3 萬元賠償損失等語，並提供本院可茲
    收受賠償之銀行帳戶帳號；被害人李秀文另表示：不要求賠
    償，同意給予緩刑等語，此有本院辦理刑事案件電話記錄查
    詢表附卷可佐，其經此偵、審教訓後，當知所警惕，本院認
    尚無逕對被告施以短期自由刑之必要，為期其能有效回歸社
    會，故原審對被告宣告之刑，以暫不執行為適當，爰依刑法
    第74條第1 項第1 款規定、第2 項第3 款、第4 款規定，併
    予宣告緩刑2 年，及依被告及前述被害人之意願，命於本判
    決確定後6 個月內，分別向被害人蘇靜琪支付3 萬元之財產
    上損害賠償，及向公庫支付1 萬元，以勵自新（依刑法第74
    條第4 項規定，上開條件內容得為民事強制執行名義，且依
    刑法第75條之1 第1 項第4 款規定，違反上開負擔情節重大
    ，足認原宣告之緩刑難收其預期效果，而有執行刑罰之必要
    者，得撤銷緩刑之宣告）。
據上論斷，依刑事訴訟法第455 條之1 第1 項、第3 項、第368
條、第373 條，刑法第74條第1 項第1 款、第2 項第3 款、第4
款，判決如主文。
本案經檢察官黃俊華到庭執行職務。
中    華    民    國    99    年    12    月    3     日
                  刑事第六庭  審判長  法  官  錢建榮
                                      法  官  黃翊哲
                                      法  官  陳德池
以上正本證明與原本無異。
不得上訴。
                                      書記官  李玉華
中    華    民    國    99    年    12    月    6     日
附件：本院99年度桃簡字第683 號判決書一份。

司法院資訊處製作；財團法人民間司法改革基金會備份。
